【裁判字號】    99,交聲,1343
【裁判日期】    991004
【裁判案由】    違反道路交通管理處罰條例聲明異議
【裁判全文】
臺灣臺北地方法院交通事件裁定        99年度交聲字第1343號
原處分機關  臺北市交通事件裁決所
異  議  人
即受處分人  甲○○
上列異議人即受處分人因違反道路交通管理處罰條例案件，對於
臺北市交通事件裁決所中華民國九十九年七月十三日所為之處分
（原處分案號：北市裁申字第裁二二─ＢＢＡ五一九四七九號）
，聲明異議，本院裁定如下：
    主  文
異議駁回。
    理  由
一、按駕駛人駕駛汽車，應遵守道路交通標誌、標線、號誌之指
    示，道路交通安全規則第九十條前段定有明文。次按汽車駕
    駛人，行經有燈光號誌管制之交岔路口闖紅燈者，處新臺幣
    （下同）一千八百元以上五千四百元以下罰鍰；汽車駕駛人
    有道路交通管理處罰條例第五十三條情形者，除依原條款處
    罰鍰外，並予記違規點數三點，道路交通管理處罰條例第五
    十三條第一項、第六十三條第一項第三款亦規定甚明。
二、本件異議人即受處分人（下稱受處分人）甲○○於民國九十
    九年五月八日下午二時二十三分許，駕駛車牌號碼九三○一
    ─ＬＴ號自用一般小客車，行經高雄市○○路與曾子路口有
    管制號誌之交岔路口時，遇紅燈未依號誌指示停、等，逕自
    穿越，而遭設置於該處之自動照相設備以拍照之方式採證，
    原舉發機關高雄市政府警察局交通警察大隊以受處分人有違
    反道路交通管理處罰條例第五十三條第一項規定之行為掣單
    舉發，受處分人於舉發通知單上所載之應到案日期前向原處
    分機關提出申訴，經原處分機關函請原舉發機關調查結果，
    認受處分人確有前開違規行為，原處分機關乃於九十九年七
    月十三日依道路交通管理處罰條例第五十三條第一項、第六
    十三條第一項第三款（原裁決書漏引第三款）之規定裁處受
    處分人罰鍰二千七百元，並記違規點數三點。
三、聲明異議意旨略以：其無闖紅燈之違規行為，僅係駕駛所有
    之九三○一─ＬＴ號汽車行經該路口停止線，號誌突然由綠
    燈變紅燈，剎車不及所致，如有闖紅燈違規事實，汽車早已
    穿越路口，不可能還停留在如所舉發之第二張照片位置上，
    超越停止線或進入路口而受罰，不一定應受「闖紅燈」裁罰
    ，仍應判斷是否有「闖紅燈」意圖，其緊急剎車並未穿越路
    口，充其量僅是闖紅燈未遂與不禮讓行人云云，為此聲明不
    服，請求撤銷原處分。
四、經查：
  (一)受處分人確有於九十九年五月八日下午二時二十三分許，駕
    駛上開車號自用小客車，行經高雄市○○路與曾子路交叉路
    口一節，為受處分人所不爭執，並有高雄市政府警察局舉發
    違反道路交通管理事件通知單、採證照片二幀在卷可稽，應
    堪認定。
  (二)本件舉發交通違規事件之微電腦闖紅燈照相機係採線圈感應
    式啟動，當號誌轉為紅燈，車體通過感應線圈方能啟動相機
    執行測照，該路口行車管制號誌黃燈啟亮時間設定為五秒三
    ，受處分人於上揭時間駕車經過該路口時，該路口之行車號
    誌已轉變為紅燈四十一秒一五，受處分人仍駕駛上開車輛前
    行，通過停止線壓過路口感應線圈，而啟動微電腦闖紅燈測
    速照相設備，照下第一張違規採證照片，受處分人復超越停
    止線繼續行駛通過行人穿越道，於紅燈啟亮後四十二秒零五
    ，經微電腦闖紅燈照相機照下第二張採證照片，有高雄市政
    府警察局九十九年六月二十五日高市警交字第○九九○○三
    四六二一號函及違規採證照片影本二張在卷可證（本院卷第
    七、十頁參照），足認受處分人確於該路口紅燈啟亮後第四
    十一秒一五時駕車通過停止線壓過感應線圈，復繼續行駛通
    過行人穿越道於四十二秒零五時經過該路口。
  (三)又受處分人雖抗辯其行經該路口時，路口號誌突然由綠燈轉
    為紅燈，其剎車不及，始超越停止線，並無故意闖越紅燈云
    云，惟本件高雄市○○路與曾子路路口號誌係採「行人觸動
    時相」運作，不論有無經行人觸動，第一時相之黃燈均為五
    秒，第二時相之黃燈均為四秒，當日並無號誌故障通報及維
    修紀錄，有高雄市政府交通局九十九年八月十二日高市交管
    字第○九九○○三四八五四號函在卷足憑（本院卷第十六頁
    參照），是以該路口號誌燈之運轉情形，尚有足夠時間讓駕
    駛人採取剎停措施，再者，受處分人闖紅燈之時間點係在紅
    燈亮起後四十一秒一五及四十二秒零五，業已認定如前，與
    受處分人所辯係緊急剎車不及始闖越之情形不相符合。本件
    事證明確，受處分人之違規行為堪予認定。
五、綜上所述，受處分人確有於前揭時間、地點，駕駛前開自用
    一般小客車行經有燈光號誌管制之交岔路口闖紅燈之行為，
    原處分機關依道路交通管理處罰條例第五十三條第一項、第
    六十三條第一項第三款（原裁決書漏引第三款）及違反道路
    交通管理事件統一裁罰基準及處理細則等規定，裁處受處分
    人罰鍰二千七百元，並記違規點數三點，經核並無違誤，本
    件異議為無理由，應予駁回。
據上論斷，應依道路交通案件處理辦法第十九條，裁定如主文。
中    華    民    國    99    年    10    月    4     日
                  交通法庭    法  官  徐淑芬
以上正本證明與原本無異。
如不服本裁定，應於送達後五日內，向本院提出抗告狀。
                              書記官  劉郅享
中    華    民    國    99    年    10    月    4     日

司法院資訊處製作；財團法人民間司法改革基金會備份。
